# 请教陈版，新三板公司何时将定增款计入股本和资本公积

提问人：雨后梨花 时间：2017-10-19 18:30:09
一家新三板挂牌公司， 9 月收到了定增款 200 万元，已经会计师事务所验资，当时事务所要求该公司做了入股本和资本公积的凭证。
10 月该公司办理了股转系统变更手续，但是中国结算系统的未办理，也未进行工商变更，那么该公司是 9 月将定增款入股本，还是等所有手续办完后再记账合适呢

回答人：chenyiwei
在取得股转公司出具的“股份登记函”时，可以认为后续到登记公司办理新增股份初始登记亦不存在障碍，此时可以确认为实收资本和资本公积。另外，登记公司的新增股份初始登记和工商的注册资本变更登记，虽然不是会计上确认股本和资本公积的前提，但都是法律法规规定的必要登记程序，如不及时完成可能招致处罚，因此仍应在规定时限内尽快办理。